pl: Forma pianki: Kula; Blokady; Szyszka; Pianka kwiatowa; Role; Kształty; Arkusze; Formy wieńców; Inne
ro-RO: Formă spumă: Minge; Blocuri; Conuri; Florală; Role; Forme; Foi; Forme de coroană; Altele
da: Skumform: Kugle; Blokke; Kegler; Blomsterskum; Ruller; Former; Ark; Kranseformer; Andet
lt-LT: Putplasčio forma: Apvali; Blokai; Kūgiai; Gėlių formos porolonas; Ritinėliai; Formos; Lakštai; Vainikų formos; Kita
zh-CN: 泡沫形式: 球型; 块; 锥形体; 插花泡沫; 卷; 形状; 床单; 花环形状; 其他
fr: Forme de mousse: Balle; Blocs; Cônes; Mousse florale; Rouleaux; Formes; Feuilles; Support pour couronne; Autre
it: Formato della schiuma: Sfera; Blocchi; Coni; Schiuma floreale; Rotoli; Forme; Fogli; Forme per ghirlande; Altro
vi: Dạng bọt: Đầu củ tròn; Khối; Dạng nón; Xốp cắm hoa; Cuộn; Hình dạng; Tờ; Khung để làm vòng hoa; Khác
el: Μορφή αφρού: Μπάλα; Κύβοι; Κώνοι; Αφρός ανθέων; Ρολά; Σχήματα; Φύλλα; Φόρμες στεφάνων; Άλλο
fi: Vaahdon olomuoto: Pallo; Lohkot; Kartiot; Kukkavaahtomuovi; Rullat; Muodot; Levyt; Seppeleen rungot; Muu
hr-HR: Oblik pjene: Lopta; Blokovi; Čunjevi; Cvjetna pjena; Role; Oblici; Listovi; Forme za vijenac; Ostalo
pt-BR: Formulação da espuma: Tipo esfera; Blocos; Cones; Espuma floral; Rolos; Formas; Folhas; Formas de guirlanda; Outro
sl-SI: Oblika pene: Krogla; Bloki; Stožci; Cvetlična pena; Zvitki; Oblike; Posteljne rjuhe; Oblike vencev; Drugo
ko: 폼 형태: 공; 블록; 콘; 플로럴 폼; 롤; 모양; 시트; 리스 형태; 기타
cs: Forma pěny: Kulová; Bloky; Šišky; Květinová pěna; Rolky; Tvary; Listy; Formy věnce; Jiné
pt-PT: Forma de espuma: Bola; Blocos; Cones; Espuma floral; Rolos; Formas; Folhas; Formas de coroa; Outro
nb: Skumform: Ball; Blokker; Kjegler; Blomsterskum; Ruller; Former; Ark; Kransformer; Annet
tr: Köpük formu: Küresel (Ball); Bloklar; Koniler; Çiçek köpüğü; Rulo; Şekiller; Kağıtlar; Çelenk formları; Diğer
zh-TW: 泡棉形式: 球; 滑塊; 圓錐; 花泥磚; 滾動; 形狀; 薄片; 花圈形; 其他
sv: Skumform: Boll; Block; Koner; Blommigt skum; Rullar; Former; Ark; Kransformer; Övrigt
nl: Schuimvorm: Bal; Blokken; Kegels; Steekschuim; Broodjes; Vormen; Bladen; Kransvormen; Andere
th: รูปแบบโฟม: ทรงกลม; บล็อก; กรวย; ดอกไม้โฟม; แบบม้วน; รูปร่าง; แผ่น; โครงพวงหรีด; อื่นๆ
ja: フォームの形態: ボール; ブロック; コーン; フローラルフォーム; ロール; 形状; シート; リースの形; その他
hu: Hab formája: Labda; Tömb; Tölcsér; Virághab; Henger; Alakzatok; Lapok; Koszorúformák; Egyéb
de: Form des Schaums: Ball; Klötze; Kegel; Blumenschaum; Rollen; Formen; Blätter; Kranzrahmen; Sonstiges
es: Forma de la espuma: Bola; Bloques; Conos; Corona floral de espuma; Rollos; Formas; Hojas; Formas de corona; Otros
bg-BG: Форма на пяната: Топка; Блокове; Конуси; Флорална пяна; Ролки; Форми; Листове; Форми за венци; Други
en: Foam form: Ball; Blocks; Cones; Floral foam; Rolls; Shapes; Sheets; Wreath forms; Other
sk-SK: Forma penového produktu: Lopta; Bloky; Kužele; Kvetinová pena; Rolky; Tvary; Listy; Formy vencov; Iné
ru: Форма изделия из поролона: Шар; Блоки; Конусы; Флористическая пена; Рулоны; Формы; Листы; Формы венков; Другой